臺灣高雄地方法院刑事判決　　　　　　　　　　　　　九十一年度易字第九二九號
　　公　訴　人　臺灣高雄地方法院檢察署檢察官
　　被　　　告　甲○○
右列被告因贓物案件，經檢察官提起公訴（九十年度偵字第一三○七七號），本院判
決如左：
    主  文
甲○○共同連續故買贓物，處有期徒刑肆月，如易科罰金，以佰元折算壹日。
    事  實
一、甲○○與謝平和（另案判決確定）係父子關係，二人共同在高雄縣大樹鄉○村○
    ○路五十之九號工寮內經營白鐵買賣生意，明知謝銘賢與林志強（另案判決確定
    ）於民國八十九年八月十四、十六、十七日，持至前開工寮內販售之白鐵、電線
    鋁門框等物品，係來路不明之贓物（係謝銘賢與林志強，共同自八十九年八月中
    旬起，由謝銘賢駕駛不詳車號之自小貨車搭載林志強，連續在高雄縣大寮鄉等處
    ，向不詳姓名之人竊取而來），竟基於故買贓物之概括犯意聯絡，共同以每公斤
    約新台幣（下同）十五元之低價，先後購入，再伺機轉售圖利。嗣於八十九年八
    月十九日晚上十時許，經警在高雄縣大樹鄉○○○路大坪巷產業道路旁查獲林志
    強之竊盜犯行，再循線在高雄縣大樹鄉○○村○路五十之九號工寮內查獲白鐵、
    鋁門框等物，而查獲上情。
二、案經臺灣高雄地方法院檢察署檢察官自動檢舉偵查起訴。
    理  由
一、訊之被告甲○○矢口否認有何故買贓物之犯行，辯稱：林志強、謝銘賢交付之贓
    物是謝平和所買受，不是伊所買云云。經查，被告甲○○於右揭時地，與其父親
    謝平和共同向林志強、謝銘賢購買白鐵、電線、鋁門框等贓物之事實，業據被告
    甲○○於偵訊中供稱：八十九年八月間謝銘賢、林志強持白鐵、電線至高雄縣大
    樹鄉○○村○○路五十之九號工寮內賣給我及謝平和，我有問謝銘賢、林志強東
    西何來，他們說是偷來的，我因貪小便宜，才向他們購買，以每公斤十五元之價
    格收購，並將錢交付謝銘賢等語明確（偵卷第二十三頁），而林志強、謝銘賢先
    後三次出售予被告甲○○及謝平和之白鐵、電線、鋁門框等物，係林志強、謝銘
    賢竊盜所得之贓物，由被告甲○○及謝平和共同以每公斤十五之價格買受一節，
    亦據林志強、謝銘賢、甲○○、謝平和於另案（臺灣高等法院高雄分院九十年上
    易字第八一一號贓物等案件）偵、審中陳述明確，林志強、謝銘賢並分別因竊盜
    案件，經本院及臺灣高等法院高雄分院判處有期徒刑六月、一年二月確定等情，
    有臺灣高等法院高雄分院九十年上易字第八一一號全案卷宗影本附卷可稽，被告
    甲○○於本院審理亦陳稱：謝銘賢、林志強確實有賣白鐵等贓物給我，約二、三
    次等語在卷（本院九十一年五月八日審判筆錄），是被告甲○○於本院審理中翻
    異前供，否認故買贓物，與前揭事證不符，顯係事後避重就輕之詞，不足採信。
    本件事證明確，被告甲○○犯行堪以認定。
二、核被告甲○○所為，係犯刑法第三百四十九條第二項之故買贓物罪。被告甲○○
    與謝平和就前開犯行有犯意聯絡及行為分擔，均為共同正犯。被告甲○○先後三
    次故買贓物犯行，時間緊接，所犯罪名相同，顯係出於概括之犯意為之，為連續
    犯，爰依刑法第五十六條之規定以一罪論，並加重其刑。審酌被告故買贓物，助
    長竊盜犯行及增加被害人尋回失物之困難，犯後未賠償被害人之損害，態度不佳
    等一切情狀，量處如主文所示之刑，併諭知易科罰金之折算標準。末按行為後法
    律有變更者，適用裁判時之法律，刑法第二條第一項前段定有明文，又易服勞役
    及期間、數罪併罰之定執行刑、緩刑及易以訓誡易科罰金各事項，均依新法，有
    最高法院二十四年七月總會決議（二）可資參照，而刑法第四十一條已於九十年
    一月十日修正，並於同年月十二日生效，參諸前揭法條規定及決議意旨，本案自
    應適用裁判時即修正後刑法第四十一條第一項規定，諭知易科罰金之折算標準，
    併此敘明。
據上論斷，應依刑事訴訟法第二百九十九條第一項前段，刑法第二條第一項前段、第
二十八條、第五十六條、第三百四十九條第二項、第四十一條第一項，罰金罰鍰提高
標準條例第一條前段、第二條，判決如主文。
本案經檢察官朱秋菊到庭執行職務。
中      華      民      國      九十一      年      五      月    十四  日
                                  臺灣高雄地方法院刑事庭
                                      法  官  涂裕洪
右正本證明與原本無異。
如不服本判決，應於判決送達後十日內，向本院提出上訴狀。
                                      書記官   賴佳慧
中      華      民      國      九十一      年      五      月    十五  日
附錄本判決論罪科刑之法條：
刑法第三百四十九條第二項：
搬運、寄藏、故買贓物或為牙保者，處五年以下有期徒刑、拘役或科或併科一千元以
下罰金。
